【裁判字號】    99,抗,425
【裁判日期】    990416
【裁判案由】    不服延長羈押
【裁判全文】
臺灣高等法院刑事裁定                   99年度抗字第425號
抗  告  人  
即  被  告  甲○○
指定辯護人  李亢和律師
上列抗告人因不服延長羈押案件，不服臺灣士林地方法院中華民
國99年3月19日99年度訴緝字第2號裁定，提起抗告，本院裁定如
下：
    主    文
抗告駁回。
    理    由
一、原裁定略以：抗告人即被告甲○○因妨害性自主案件，前經
    原審訊問後，被告涉犯刑法第221條第3 項、第1項強制性交
    未遂罪嫌，犯罪嫌疑重大，且犯案後逃亡在外，認有羈押之
    必要，依刑事訴訟法第101條第1 項第1款之規定，裁定予以
    羈押，於民國98年12月28日起執行羈押。茲羈押期間即將屆
    滿，經原審訊問被告並綜觀本案卷證後，認原羈押之原因依
    然存在，為確保審判程序之順利進行，仍有繼續羈押之必要
    ，應自99年3月28日起延長羈押2月。
二、抗告意旨略以：被告雖有開庭不到之紀錄，然其原因係為了
    籌措律師費，而被告現已由原審指定義務辯護律師，則被告
    當無逃亡之虞。又被告於98年12月28日起執行羈押在案，期
    間歷經99年2月2日準備程序、99年 3月18日言詞辯論終結、
    99年 3月31日宣判，本案第一審之訴訟程序已因此順利進行
    。依上述羈押之目的在於確保訴訟程序之進行觀之，於99年
     3月18日言詞辯論終結後，被告即無延長羈押之必要。末按
    ，原審既定於99年 3月31日宣判，其訴訟程序之進行已獲確
    保，若再將被告予以延長羈押，則無異於刑罰之預支，與無
    罪推定原則有違，為此提起抗告，請求撤銷原裁定等語。
三、經查：
(一)按羈押被告，偵查中不得逾2月，審判中不得逾3月。但有繼
    續羈押之必要者，得於期間未滿前，經法院依第101 條或第
    101條之1之規定訊問被告後，以裁定延長之，刑事訴訟法第
    108條第 1項前段定有明文。查原審以被告羈押期間至99年3
    月27日將屆滿，而於99年3月18日依刑事訴訟法第101條規定
    訊問被告後，因認被告所涉犯刑法強制性交未遂罪之嫌疑重
    大，且被告於逃亡期間，又犯有其他妨害性自主案件，有事
    實足認為有反覆實施同一犯罪之虞，而有羈押之必要，而裁
    定抗告人自99年3月28日起延長羈押2月等事實，有原審99年
    3月18日訊問筆錄為憑（見原審卷第79-81頁）。揆諸前揭說
    明，原審延長羈押裁定合於延長羈押之法定要件。
(二)被告雖以前揭情詞置辯，惟觀諸被告之犯罪情節，顯屬犯罪
    嫌疑重大，且被告於逃亡期間，另犯有其他強制性交罪嫌，
    現於板橋地檢署偵辦中，且本案已經原審判處有期徒刑2 年
    ，有本院被告前案紀錄表附卷可參，本院審酌全案卷證各情
    ，參諸被告犯罪之性質，足認被告仍有羈押之必要。原審裁
    定被告羈押期間延長2 月，其目的與手段間之衡量，並無違
    反比例原則。抗告意旨仍執陳詞，指摘原裁定不當，揆諸前
    揭說明，為無理由，應予駁回。
據上論斷，應依刑事訴訟法第412條，裁定如主文。
中    華    民    國    99    年    4     月    16    日
                  刑事第五庭  審判長 法  官  高明哲
                                     法  官  高玉舜
                                     法  官  劉秉鑫
以上正本證明與原本無異。
不得再抗告。
                                     書記官  蔡宜蓁          
中    華    民    國    99    年    4     月    20    日

司法院資訊處製作；財團法人民間司法改革基金會備份。
